# 请教陈版：信用证贴现如果进行账务处理

提问人：ariel00 时间：2011-05-18 15:56:53
请教陈版：附有追索权的信用证贴现如果进行账务处理，是否应作为记入短期借款？

回答人：chenyiwei
不是很清楚你说的信用证贴现业务的流程。但如果类似于汇票的贴现或者押汇，则确认为短期借款。